【裁判字號】    99,交訴,24
【裁判日期】    990423
【裁判案由】    公共危險等
【裁判全文】
臺灣臺北地方法院刑事判決              99年度交訴字第24號
公  訴  人  臺灣臺北地方法院檢察署檢察官
被      告  甲○○
上列被告因公共危險等案件，經檢察官提起公訴（99年度偵字第
2242號），被告於準備程序中就被訴事實為有罪之陳述，經本院
合議庭裁定改用簡式審判程序，判決如下：
    主  文
甲○○駕駛動力交通工具肇事，致人受傷而逃逸，處有期徒刑陸
月，如易科罰金，以新臺幣壹仟元折算壹日。緩刑貳年。
被訴過失傷害部分公訴不受理。
    事  實
一、甲○○於民國98年10月17日21時26分許，騎乘車牌號碼AZU-
    607號重型機車，沿臺北市中山區○○○路由南往北方向行
    駛，迨行至臺北市中山區○○○路與新生北路2段60巷口時
    ，適有乙○○騎乘車牌號碼652-CYB號重型機車，沿新生北
    路2段60巷由東往西方向行亦至前開路口，欲左轉往南方向
    ，而甲○○明知駕駛人應注意車前狀況，隨時採取必要之安
    全措施，且依當時天候晴、夜間有照明、路面乾燥、無缺陷
    、無障礙物、視距良好，並無不能注意之情事，竟疏未注意
    ，仍貿然往前行進，因而撞擊乙○○所騎乘之前揭機車左踏
    板處，致乙○○人車倒地，因此受有雙足左腕挫傷、雙側膝
    蓋擦傷、下巴挫傷等傷害（甲○○所涉過失傷害部分，業據
    乙○○撤回告訴）。詎甲○○於上開時、地肇事後，明知乙
    ○○因與自己發生行車事故而倒地受傷，竟基於肇事逃逸之
    犯意，未協助乙○○就醫或為任何救護措施，亦未待警方到
    場處理，即逕自駛離而逃逸，嗣經乙○○記下甲○○所騎乘
    機車之車牌號碼並報警後，始循線查悉上情。
二、案經乙○○訴由臺北市政府警察局中山分局報請臺灣臺北地
    方法院檢察署檢察官偵查起訴。
    理  由
壹、肇事逃逸部分：
  一、按本件被告甲○○所犯刑法第185條之4駕車肇事逃逸罪係
      死刑、無期徒刑、最輕本刑為3年以上有期徒刑以外之罪
      ，其於準備程序就前揭被訴事實為有罪之陳述，經受命法
      官告知簡式審判程序之旨，並聽取其與公訴人之意見後，
      本院認無不得或不宜改依簡式審判程序進行之處，爰依刑
      事訴訟法第273條之1第1項、第284條之1，裁定本件由受
      命法官獨任進行簡式審判程序，合先敘明。
  二、訊據被告甲○○對上揭犯罪事實坦承不諱，核與告訴人乙
      ○○於警詢時、偵查中之指訴情節相符（見偵卷第9-13頁
      、第39-40頁），此外復有道路交通事故現場圖、臺北市
      政府警察局中山分局道路交通事故調查報告表(一)、(二)
      、道路交通事故談話記錄表、道路交通事故補充資料表各
      1份，暨現場照片與車損照片8張、馬偕紀念醫院診斷證明
      書1紙等在卷可稽，足堪認定被告首揭任意性之自白與事
      實相符，堪值採信。本件事證明確，被告犯行洵堪認定，
      應予論處。
  三、核被告所為，係犯刑法第185條之4之肇事逃逸罪。爰審酌
      被告因趕赴上班，貪圖一時之快，未謹慎行車，致告訴人
      人車倒地受傷，並於發生行車事故後，不顧告訴人傷勢即
      擅自離開現場，所為實非可取，惟念其犯後坦承犯行，知
      所悔悟，並與告訴人達成和解，且告訴人亦有支線道未讓
      幹線道先行之行車疏忽，與有過失，暨本案所生抽象危險
      、告訴人客觀上所受傷害等一切情狀，量處如主文所示之
      刑，並諭知易科罰金之折算標準。
  四、末查，被告前未曾因故意犯罪受有期徒刑以上刑之宣告，
      素行良好，有臺灣高等法院被告前案紀錄表1份在卷可稽
      ，因一時失慮致罹刑章，犯後坦承犯行，已有悔悟之意，
      復與告訴人達成和解，告訴人亦表示不再追究之情，此有
      99年4月21日刑事撤回告訴狀在卷可憑，信經此偵審程序
      及刑之宣告後，應知所警惕，本院認前開對其所宣告之刑
      以暫不執行為適當，爰併依刑法第74條第1項第1款規定，
      宣告緩刑2年，以啟自新。
貳、公訴不受理部分：
  一、公訴意旨另略以：被告甲○○於98年10月17日21時26分許
      ，騎乘車牌號碼AZU-607號重型機車，沿臺北市中山區○
      ○○路由南往北方向行駛，迨行至臺北市中山區○○○路
      與新生北路2段60巷口時，適有告訴人乙○○騎乘車牌號
      碼652-CYB號重型機車，沿新生北路2段60巷由東往西方向
      行亦至前開路口，欲左轉往南方向，而被告明知駕駛人應
      注意車前狀況，隨時採取必要之安全措施，且依當時天候
      晴、夜間有照明、路面乾燥、無缺陷、無障礙物、視距良
      好，並無不能注意之情事，竟疏未注意，仍貿然往前行進
      ，因而撞擊告告訴人所騎乘之前揭機車左踏板處，致告訴
      人人車倒地，因此受有雙足左腕挫傷、雙側膝蓋擦傷、下
      巴挫傷等傷害。因認被告涉犯刑法第284條第1項前段之過
      失傷害罪嫌等語。
  二、按告訴乃論之罪，告訴人於第一審辯論終結前，得撤回其
      告訴；又告訴經撤回者，法院應諭知不受理之判決，刑事
      訴訟法第238條第1項、第303條第3款分別定有明文。
  三、查本案告訴人告訴被告過失傷害部分，起訴書認被告係涉
      犯刑法第284條第1項前段之過失傷害罪嫌，依同法第287
      條前段之規定，須告訴乃論。茲告訴人業已具狀撤回告訴
      ，此有99年4月21日刑事撤回告訴狀1紙在卷可參，揆諸前
      揭規定，爰就被告被訴過失傷害部分，諭知不受理之判決
      。
據上論斷，應依刑事訴訟法第273條之1第1項、第284條之1、第
299 條第1項前段、第303條第3款，刑法第185條之4、第41條第1
項前段、第74條第1項第1款，刑法施行法第1條之1，判決如主文
。
本案經檢察官李彥霖到庭執行職務
中    華    民    國    99    年    4     月    23    日
                  刑事第十七庭  法  官  楊雅清
以上正本證明與原本無異。
如不服本判決應於收受送達後10日內向本院提出上訴書狀，並應
敘述具體理由；其未敘述上訴理由者，應於上訴期間屆滿後20日
內向本院補提理由書（均須按他造當事人之人數附繕）「切勿逕
送上級法院」。
                                書記官  吳俊龍
中    華    民    國    99    年    4     月    23    日

司法院資訊處製作；財團法人民間司法改革基金會備份。
